【裁判字號】    98,易,1817
【裁判日期】    980929
【裁判案由】    詐欺
【裁判全文】
臺灣板橋地方法院刑事判決              98年度易字第1817號
公  訴  人  臺灣板橋地方法院檢察署檢察官
被      告  戊○○
上列被告因詐欺案件，經檢察官提起公訴（98年偵字第13726 號
）暨就同一事實移送併辦（98年度偵字第17593 號），及移送併
辦（臺灣臺北地方法院檢察署98年度偵字第14465 號、第15386
號、第17154 號），本院判決如下：
    主  文
戊○○幫助意圖為自己不法之所有，以詐術使人將本人之物交付
，處有期徒刑參月，如易科罰金，以新臺幣壹仟元折算壹日。
    事  實
一、戊○○依其智識程度，可預見將其所有之金融機構帳戶之存
    摺、提款卡及密碼提供予不詳之他人使用，可能幫助他人以
    該帳戶作為收取詐騙被害人所得財物之用，竟在該結果之發
    生不違背其本意之情形下，基於幫助他人詐欺取財之不確定
    故意，於民國（下同）九十七年一月間某日起至九十八年四
    月八日十七時四分許前之間某日，在不詳處所，將其在(1)臺
    北市○○區○○路三段四十八號彰化商業銀行木柵分行開設
    之00000000000000000號帳戶（下稱彰化
    銀行木柵分行帳戶）(2)臺北縣板橋市○○路一百七十六號台
    新國際商業銀行板橋分行開設之000000000000
    00號帳戶（下稱台新銀行板橋分行帳戶）(3)臺北縣新店市
    ○○路五百二十七號花旗（台灣）銀行新店分行開設之00
    000000000000000號帳戶（下稱花旗銀行新
    店分行帳戶）之存摺、提款卡及密碼等物，一併交付予某真
    實姓名年籍不詳之成年人，以此方式幫助該名成年人所屬詐
    欺集團成員為詐欺取財之犯行。嗣該詐欺集團成員即基於意
    圖為自己不法之所有，於附表所示之時間，以附表所示之詐
    騙手法，致如附表所示之丙○○等人信以為真而陷於錯誤，
    而分別依指示於附表所示之時間，將如附表所示之金額以自
    動櫃員機轉帳匯入戊○○如附表所示之帳戶內，旋遭提領一
    空。嗣如附表所示之被害人丙○○等人發覺遭詐騙後報警處
    理，始循線查悉上情。
二、案經新竹市警察局第三分局、臺北縣政府警察局海山分局報
    告臺灣板橋地方法院檢察署檢察官偵查起訴暨移送併辦，及
    臺灣臺北地方法院檢察署檢察官移送併辦。
    理  由
一、訊據被告戊○○固坦承有開設上開台新銀行板橋分行、彰化
    銀行木柵分行帳戶，惟矢口否認有開設花旗銀行新店分行帳
    戶，亦否認有何幫助詐欺之犯行，辯稱：伊於花旗銀行只有
    使用信用卡，並未開設花旗銀行帳戶，亦未將帳戶存摺、提
    款卡及密碼提供給他人使用，伊係將台新銀行、中小企銀、
    華南銀行、彰化銀行四家金融機構帳戶之存摺、提款卡放在
    一起，密碼寫在紙條上與上開物品放在一起，密碼已經忘記
    ，不是伊的生日號碼，伊當時與前女友甲○○同居，因甲○○之要求，伊於九十三年間起就將上開存摺及提款卡等物放
    在甲○○處，伊於九十七年一月間由臺南搬回臺北時，欲向
    甲○○要回上開存摺等物時，甲○○始告知伊上開存摺、提
    款卡均已不見，及伊原將上開存摺、提款卡及密碼都放在伊
    的行李袋內，伊於由臺南回臺北後，打開行李袋就發現上開
    物品均不見了，伊於九十六年間即已將上開帳戶內之金額提
    領殆盡，遺失時已無餘額，所以未向警方報案，亦未向金融
    機構掛失，至彰化銀行通知伊，伊才知帳戶已成為警示帳戶
    云云。惟查：
（一）被告開設如附表所示之彰化銀行木柵分行、台新銀行板橋
      分行、花旗銀行新店分行帳戶，遭詐騙集團成員以如附表
      所示之詐欺手法，用以詐騙如附表所示之被害人丙○○、
      己○○、庚○○、丁○○、辛○○等人款項之事實，業據
      證人即被害人丙○○等五人於警詢時陳述綦詳（被害人丙○○、己○○、庚○○、丁○○、辛○○於司法警察調查
      時所為陳述，雖均係被告以外之人於審判外之陳述，而屬
      傳聞證據，惟當事人於審判程序中，就上開陳述之證據能
      力並不爭執，而同意作為證據，且迄於言詞辯論終結前未
      就此部分之證據能力聲明異議，應視為被告已同意上開證
      據得作為證據，又經本院審酌渠等言詞陳述之情況，認為
      並無不當之情形，非屬非法取得之證據，又無證據力明顯
      過低之情形，依刑事訴訟法第一百五十九條規定，應認有
      證據能力），復有被害人辛○○提供之郵政自動櫃員機交
      易明細表、被害人己○○提供之彰化銀行自動櫃員機交易
      明細表各一紙、被害人丙○○提供之匯款帳戶影本、被害
      人庚○○提供之郵政自動櫃員機交易明細表、被害人丁○○提供之中華郵政公司自動櫃員機儲戶交易明細表各二紙
      、彰化商業銀行木柵分行九十八年四月二十八日彰木柵字
      第０九八０九七六號、九十八年五月四日彰木柵字第０九
      八一０二二號、九十八年五月六日彰木柵字第０九八一０
      五八號函附之戊○○顧客資料卡等開戶基本資料及交易明
      細表各一件、台新國際商業銀行九十八年四月二十九日台
      新作文字第九八０六六五七號、九十八年五月八日台新作
      文字第九八０七一三三號、九十八年六月三日台新作文字
      第九八０八四九三號函附之戊○○台新銀行帳戶開戶基本
      資料及交易明細各一件、花旗（台灣）銀行新店分行九十
      八年四月三十日九八花旗（台灣）新店字第三三號函附之
      戊○○花旗銀行帳戶開戶資料及往來明細一件、新竹市警
      察局第三分局中華派出所受理詐騙帳戶通報警示簡便格式
      表、受理各類案件紀錄表各一件、臺北市政府警察局文山
      二局景美派出所受理詐騙帳戶通報警示簡便格式一件、高
      雄縣政府警察局鳳山分局五甲派出所受理刑事案件報案三
      聯單、受理各類案件紀錄表、受理詐騙帳戶通報警示簡便
      格式表各一件、臺中縣警察局清水分局明秀派出所受理詐
      騙帳戶通報警示簡便格式表、受理各類案件紀錄表、受理
      刑事案件報案三聯單各一件、高雄縣政府警察局旗山分局
      建國派出所受理詐騙帳戶通報警示簡便格式表、受理刑事
      案件報案三聯單、受理各類案件紀錄表各一件、內政部警
      政署反詐騙諮詢專線紀錄表五件等在卷可稽。
（二）被告固於本院審理中辯稱伊所有之上開台新銀行板橋分行
      等帳戶之存摺、提款卡連同密碼等，因伊前同居女友甲○○之要求，於九十三年間起即交付予甲○○，於九十七年
      一月間某日，伊要由臺南搬回臺北前，向甲○○拿上開帳
      戶之存摺等物，甲○○即告知伊上開物品均已遺失云云。
      惟證人甲○○於本院審理中到庭具結證稱：「我們之前是
      男女朋友，但已經分手兩年了，我們是在九十六年分手的
      」、「（問：戊○○是否有辦理過台新商業銀行板橋分行
      的帳戶？）這件事情我知道」、「（問：上開帳戶何人使
      用？）他自己在使用」、「（問：戊○○是否有將上開帳
      戶存摺、提款卡、密碼放在你那裡過？）沒有」、「（問
      ：戊○○是否有在九十五年的時候搬家過？）九十五年年
      底有搬過」、「（問：當時搬家時，他有無說遺失什麼東
      西？）沒有」、「（問：台新銀行帳戶除了用來信用貸款
      撥款外，是否還有使用其他用途？）沒有。有時候他自己
      會存錢進入該帳戶而已」、「（問：你稱他自己會存錢進
      去的情形，是否為薪資轉帳的意思嗎？）我不清楚，因為
      他的存摺都是自己保管也沒有拿給我」、「（被告問：之
      前在台新銀行的存摺不是在你那裡，而你跟我說不見了，
      是否有這件事？）沒有。你當時自己回去後，自己就帶走
      了，不要什麼事情都賴在我身上，你回去時，我將所有東
      西都還給你了」、「（問：你與戊○○交往時，戊○○是
      否曾經將任何一家銀行存摺、提款卡、密碼放在你那裡？
      ）沒有，他的提款卡、存摺都在他那裡，而且他的提款卡
      跟存摺都沒有放在一起，他的提款卡都放在他的皮包內」
      、「（問：你在跟戊○○交往期間，戊○○是否有跟你講
      過，他的銀行存摺、提款卡遺失的情形？）沒有」、「（
      問：你在與戊○○分手之後，戊○○是否有再去找你並說
      你將他的存摺、提款卡弄丟的事情嗎？）沒有」、「（問
      ：你有沒有曾經跟戊○○講過你將他的存摺、提款卡弄丟
      了的事情？）沒有」、「（問：戊○○是否有跟你講過他
      的提款卡密碼？）原本他有跟我講過，但後來他有去更改
      過，後來的密碼我就不知道了」、「（問：戊○○跟你講
      的提款卡密碼，為哪家提款卡密碼？）郵局的」、「（問
      ：是否就是只有郵局的提款卡密碼部分而已？是否有其他
      銀行的？）我印象中好像只有郵局，而他其他銀行的密碼
      在沒有改過之前，好像也都一樣」、「（問：是否記得戊○○是在何時去改提款卡密碼？）我已經都忘記了，好像
      是在分手前，因為我們在分手前，我就已經將他的東西都
      還給他了，但是不包括存摺、提款卡，因為這些東西他都
      自己保管，他的存摺都放在他自己的行李袋內，而且他絕
      對不會把存摺、金融卡放在一起」、「他要回臺北之前他
      根本沒有告訴我，是他自己走的，我是在隔天才知道他不
      見了，他根本沒有告訴我說他要回臺北，根本沒有他來找
      我要回存摺、提款卡的這件事情」等語（見本院九十八年
      九月十五日審判筆錄第五至九頁），且經核與被告戊○○
      於本院審理時自承：「因為我的存摺、提款卡確實有放在
      行李袋，但是回到臺北家後，我就找不到了．．．」、「
      存摺是我回到臺北之後打開行李袋就發現不見了，存摺、
      提款卡我原本都放在行李袋內，是我要回臺北時，就將行
      李提著就離開了，．．．原本我放在行李袋內就是台新銀
      行、中小企銀、華南銀行、彰化銀行四本存摺」等語大致
      相符（見本院同上日期審判筆錄第八至十一頁）。足徵被
      告戊○○所有之金融機構帳戶確均係由伊自行使用、保管
      ，戊○○亦確未曾將上開帳戶之存摺、提款卡等物交付予
      甲○○使用或保管之事實，堪認證人甲○○所證非虛。
（三）又被告對於上開台新銀行板橋分行、彰化銀行木柵分行、
      花旗銀行新店分行帳戶之申請用途、遺失時間、密碼為何
      等情均先後供述不一：(1)就台新銀行板橋分行帳戶之申請
      用途部分，其先於九十八年六月四日檢察官偵查中供稱：
      「（問：為何開帳戶？）在臺南大賣印刷廠薪資轉帳」云
      云（見臺灣板橋地方法院九十八年度偵字第一三七二六號
      偵查卷第二十五頁）；又於九十八年八月二十五日本院準
      備程序中改稱：「台新銀行這帳戶是信用卡、信用貸款繳
      款時使用的」云云（見本院九十八年八月二十五日準備程
      序筆錄第五頁）；(2)就帳戶存摺、金融卡及密碼遺失之時
      間部分，其先於九十八年五月三十一日警詢時供稱：「九
      十七年一月許在臺南市區搬家的時候丟掉了」云云（見臺
      灣板橋地方法院檢察署九十八年度偵字第一七五九三號偵
      查卷第五頁）；又於九十八年六月二日警詢時改稱：「我
      是九十六年一月初在臺南搬家時將該帳戶遺失」云云（見
      臺灣臺北地方法院檢察署九十八年度偵字第一四四六五號
      偵查卷第六頁反面）；再於九十八年六月四日檢察官偵查
      中改稱：「九十五年搬家時遺失。自臺南搬到臺北時遺失
      」云云（見臺灣板橋地方法院檢察署九十八年度偵字第一
      三七二六號偵查卷第二十四頁）；復於九十八年八月二十
      五日本院準備程序中改稱：「我的存摺是在九十七年一月
      間我是從臺南要搬回臺北時遺失的，是在臺南遺失的」云
      云（見本院九十八年八月二十五日準備程序筆錄第四頁）
      ；(3)就上開所有帳戶密碼為何部分，其先於九十八年五月
      三十一日警詢中供稱：「．．．密碼（四張是同一密碼為
      我的出生年月日：六三０八二二）」、「（問：你今天還
      記得密碼為你的出生年月日，你為何還要將如此易記之密
      碼寫在紙上？）因我女朋友要求我將我的密碼變更為較易
      記的六三０八二二，而我又忘記將寫有六三０八二二紙條
      抽掉」云云（見臺灣板橋地方法院檢察署九十八年度偵字
      第一七五九三號偵查卷第六頁）；又於九十八年六月四日
      檢察官偵查中改稱：「．．．遺失提款卡、存摺、密碼六
      三０八二二」、「（問習慣設生日？）是」、「（問：設
      生日還會忘記？）之前與女友同居，怕她忘記，所以寫存
      摺」、「之前（密碼）非設生日，為了好記，在九十四年
      接近九十五年時換成生日。字條密碼六六一一０五非生日
      。六六一一０五非生日，自己想的」云云（見臺灣板橋地
      方法院檢察署九十八年度偵字第一三七二六號偵查卷第二
      十四至二十五頁）；又於九十八年六月十六日警詢中改稱
      ：「我怕忘記密碼，所以將密碼寫在紙條上連同存摺、金
      融卡放在一起」云云（見臺灣臺北地方法院檢察署九十八
      年度偵字第一五三八六號偵查卷第六頁）；再於九十八年
      七月十六日檢察官偵查中改稱：「因為密碼都不同，怕提
      款忘記，所以分批改密碼寫上去」云云（見臺灣臺北地方
      法院檢察署九十八年度偵字第一五三八六號偵查卷第四十
      二頁）。顯見被告供詞反覆不一，且前後矛盾，應係臨訟
      杜撰之詞，不足採信。
（四）另被告雖於本院審理中辯稱：伊沒有申請花旗銀行帳戶，
      伊只有使用花旗銀行的信用卡，沒有申請帳戶云云。然查
      ，被告戊○○前於九十八年六月十六日警詢中供稱：「（
      問：你於何時至花旗（臺灣）銀行新店分行申請帳戶？帳
      號為何？申請該帳戶作何用途？）於九十五年十二月十二
      日申請。帳號為000－00000000000000
      ，我當時以該帳號作為信用卡扣款之用」等語（見臺灣臺
      北地方法院檢察署九十八年度偵字第一五三八六號偵查卷
      第四頁反面），又於九十八年七月十六日檢察官偵查中供
      稱：「（問：花旗銀行新店分行00000000000
      000000號帳戶存摺、提款卡是你申請使用？）對，
      是我本人申請使用」等語（見同上偵查卷第四十一頁）。
      顯見被告戊○○對於確有申請花旗銀行新店分行帳戶之事
      實，於警詢及偵查中之供述始終一致，其至本院審理中始
      翻異前供，自無從遽以採信。
（五）再按使用金融卡領取帳戶內之款項，須操作自動提款機輸
      入正確之密碼，始能順利提領，故一般人均知悉金融卡及
      密碼應分開妥善保管，如有遺失並應立即申辦掛失補發，
      以防他人拾獲使用，影響個人銀行債信，是被告辯稱其將
      密碼寫在紙上並與金融卡放在一起，發現遺失後沒有辦理
      掛失亦未向警方報案云云，顯與常情有違，已難遽以採信
      。再者，就取得被告上開帳戶之詐欺集團而言，該詐欺集
      團既利用該帳戶作為收取騙得款項之工具，且確有被害人
      因受騙而匯款至上開帳戶內，衡情該詐欺集團當無可能選
      擇一隨時可能遭帳戶所有人掛失而無法使用之帳戶，作為
      收取款項之用，否則，倘該詐欺集團尚未及實施詐欺犯行
      ，甚者已實施詐欺犯行而未及提領詐得款項前，該帳戶所
      有人已先行將帳戶掛失，則該詐欺集團豈非徒勞無功、一
      無所獲？此益徵被告上開金融機構帳戶之存摺、提款卡及
      密碼等物，絕非詐欺集團竊得或偶然拾得所使用，而係被
      告自行交付予該詐欺集團成員使用無疑。
（六）又於金融機構開設存款帳戶，請領存摺及提款卡一事，原
      係針對個人身分之社會信用而予以資金流通，具有強烈之
      屬人性，而金融帳戶為個人理財之工具，於金融機構申請
      開設存款帳戶亦無任何特殊之資格限制，一般民眾皆可以
      存入最低開戶金額之方式，任意於金融機構申請開設存款
      帳戶，且一人並可於不同之金融機構申請多數之存款帳戶
      使用，此屬眾所周知之事實；是依一般人之社會生活經驗
      ，若見他人不以自己名義申請帳戶，反而向人收取存款帳
      戶供己使用，衡情對於該帳戶是否供不法之使用，當有合
      理之懷疑。被告既係心智成熟之成年人，且有多年工作經
      驗，依其個人之智識及經驗，應可預見提供帳戶存摺、提
      款卡及密碼等物供他人使用，有幫助該他人從事詐欺取財
      犯行之可能；然被告竟仍將上開金融機構帳戶之存摺、提
      款卡及密碼等物，均交予他人使用，足見被告主觀上對於
      其提供帳戶之行為，縱令因而幫助他人為詐欺取財之行為
      ，亦不違反其本意，其有幫助詐欺取財之不確定故意，至
      屬灼然。
二、按幫助犯之成立，主觀上行為人須有幫助故意，客觀上須有
    幫助行為，意即須對犯罪與正犯有共同之認識，而以幫助之
    意思，對於正犯資以助力，而未參與實施犯罪之行為者而言
    （最高法院七十五年度台上字第一五０九號、八十八年度台
    上字第一二七０號判決意旨可資參照）。本件被告戊○○將
    其所有如附表所示之金融機構帳戶之存摺、提款卡及密碼，
    提供予他人使用，再由該他人所屬之詐騙集團成員作為對如
    附表所示之被害人丙○○等人實施詐欺犯罪之取款工具，顯
    係基於幫助他人實施詐欺取財犯罪之不確定故意，且所為提
    供金融機構帳戶存摺、提款卡及密碼之行為，亦屬刑法詐欺
    取財罪構成要件以外之行為。被告既以幫助他人犯罪之不確
    定故意，而參與犯罪構成要件以外之行為。是核被告所為，
    係犯刑法第三十條第一項、第三百三十九條第一項之幫助詐
    欺取財罪。又被告一次交付如附表所示之金融機構帳戶之存
    摺、提款卡及密碼等予他人之行為，同時幫助詐騙集團成員
    詐欺如附表所示之被害人丙○○等五人之財物，係一行為觸
    犯數個相同罪名，為想像競合犯，應依刑法第五十五條規定
    從一情節較重者處斷。公訴意旨雖未論及被告提供如附表所
    示之帳戶予真實姓名年籍不詳之成年人，致使該成年人所屬
    詐欺集團成員得以詐騙如附表編號一至四所示被害人丙○○
    等人部分之事實，惟此部分事實與起訴事實，有想像競合犯
    裁判上一罪之關係，為起訴效力所及，本院自得予以審究。
    又被告所為係刑法第三百三十九條之詐欺取財罪之幫助犯，
    爰依刑法第三十條第二項規定，減輕其刑。爰審酌被告提供
    前揭帳戶供犯罪集團成員使用，助長他人犯罪，危害他人財
    產安全，又增加查緝困難，其犯罪所生之危害非輕，另審酌
    被告之素行、犯罪之動機、目的、手段、犯罪後之態度等一
    切情狀，量處如主文所示之刑，並依刑法第四十一條第一項
    前段規定，諭知易科罰金之折算標準。
據上論斷，應依刑事訴訟法第二百九十九條第一項前段，刑法第
三十條第一項前段、第二項、第三百三十九條第一項、第五十五
條、第四十一條第一項前段，刑法施行法第一條之一，判決如主
文。
本案經檢察官乙○○到庭執行職務。
中    華    民    國    98    年    9     月    29    日
                  刑事第九庭    審判長法  官  白光華
                                      法  官  楊志雄
                                      法  官  賴彥魁
上列正本證明與原本無異。
如不服本判決，應於判決送達後十日內，向本院提出上訴書狀，
並應敘述具體理由；其未敘述上訴理由者，應於上訴期間屆滿後
二十日內向本院補提理由書（均須按他造當事人之人數附繕本）
「切勿逕送上級法院」。
                                      書記官  莊川億
中    華    民    國    98    年    9     月    30    日
附錄本案論罪法條全文：
刑法第三百三十九條
意圖為自己或第三人不法之所有，以詐術使人將本人或第三人之
物交付者，處五年以下有期徒刑、拘役或科或併科一千元以下罰
金。
以前項方法得財產上不法之利益或使第三人得之者，亦同。
前二項之未遂犯罰之。
附表：
┌──┬────┬───┬────────────┬─────┐
│編號│被害人遭│被害人│詐騙方式及匯款時間      │匯款金額（│
│    │詐騙之時│      │                        │新臺幣）及│
│    │間      │      │                        │匯入帳戶  │
├──┼────┼───┼────────────┼─────┤
│一  │九十八年│丙○○│冒名某拍賣網站賣家，向李│1.二萬九千│
│    │四月八日│      │鴻昌佯稱伊先前購買物品匯│九百八十七│
│    │十七時四│      │入款項之帳戶係分期轉帳帳│元        │
│    │分      │      │戶，系統將會重複扣款，之│2.二萬零一│
│    │        │      │後又由佯稱土地銀行人員之│百五十元  │
│    │        │      │人，要求丙○○依指示操作│（二筆共五│
│    │        │      │銀行或郵局自動櫃員機辦理│萬零一百三│
│    │        │      │取消扣款，致丙○○信以為│十七元）均│
│    │        │      │真而陷於錯誤，遂於同日十│匯入戊○○│
│    │        │      │八時二十六分許，接續依指│上開彰化銀│
│    │        │      │示操作自動櫃員機轉帳而不│行木柵分行│
│    │        │      │自知。                  │帳戶      │
├──┼────┼───┼────────────┼─────┤
│二  │九十八年│己○○│冒名雅虎奇摩網站工作人員│八千元匯入│
│    │四月八日│      │，向己○○佯稱伊先前購物│戊○○上開│
│    │十八時五│      │時，因操作提款機誤觸設定│彰化銀行木│
│    │十三分  │      │功能，將會每月定期扣款，│柵分行帳戶│
│    │        │      │須至提款機依指示操作更正│          │
│    │        │      │，致己○○信以為真而陷於│          │
│    │        │      │錯誤，遂於同日二十時十七│          │
│    │        │      │分許，至彰化銀行某分行依│          │
│    │        │      │指示操作自動櫃員機轉帳而│          │
│    │        │      │不自知。                │          │
├──┼────┼───┼────────────┼─────┤
│三  │九十八年│庚○○│冒名某網路賣家，向庚○○│1.二萬九千│
│    │四月八日│      │佯稱伊先前購物付款方式設│九百八十九│
│    │二十時四│      │定錯誤，系統將會每月分期│元匯入陳建│
│    │十五分  │      │扣款，之後又由佯稱銀行人│全上開彰化│
│    │        │      │員之人，要求庚○○依指示│銀行木柵分│
│    │        │      │操作提款機更正，致庚○○│行帳戶    │
│    │        │      │信以為真而陷於錯誤，遂於│2.二萬九千│
│    │        │      │同日二十一時二十四分許、│九百八十九│
│    │        │      │二十一時四十八分許，至台│元匯入陳建│
│    │        │      │中縣沙鹿鎮某郵局，接續依│全上開台新│
│    │        │      │指示操作自動櫃員機分別由│銀行板橋分│
│    │        │      │庚○○褒忠農會帳戶及第一│行帳戶    │
│    │        │      │銀行帳戶轉帳而不自知。  │（二筆共五│
│    │        │      │                        │萬九千九百│
│    │        │      │                        │七十八元）│
├──┼────┼───┼────────────┼─────┤
│四  │九十八年│丁○○│冒名雅虎奇摩網路賣家，向│1.一萬二千│
│    │四月八日│      │丁○○佯稱伊先前購物匯款│一百元匯入│
│    │二十一時│      │之帳戶設定錯誤，系統將會│戊○○上開│
│    │十五分  │      │重複扣款，之後又由佯稱郵│彰化銀行木│
│    │        │      │局服務人員之人，要求郭淑│柵分行帳戶│
│    │        │      │玉依指示操作提款機更正，│2.二萬九千│
│    │        │      │致丁○○信以為真而陷於錯│九百八十七│
│    │        │      │誤，遂於同日二十一時四十│元匯入陳建│
│    │        │      │六分許、二十二時九分許，│全上開花旗│
│    │        │      │至高雄縣旗山鎮旗山郵局，│銀行新店分│
│    │        │      │接續依指示操作自動櫃員機│行帳戶    │
│    │        │      │分別轉帳而不自知。      │（二筆共四│
│    │        │      │                        │萬二千零八│
│    │        │      │                        │十七元）  │
├──┼────┼───┼────────────┼─────┤
│五  │九十八年│辛○○│冒名雅虎奇摩網路購物某賣│二萬九千九│
│    │四月八日│      │家，向辛○○佯稱伊先前購│百八十七元│
│    │二十二時│      │買物品使用金融卡轉帳匯款│匯入戊○○│
│    │        │      │，因作業員疏失重複扣款，│上開台新銀│
│    │        │      │之後又由佯稱郵局人員之人│行板橋分行│
│    │        │      │，要求辛○○依指示操作郵│帳戶      │
│    │        │      │局提款機更正，致辛○○信│          │
│    │        │      │以為真而陷於錯誤，遂於同│          │
│    │        │      │日二十二時三十四分許，持│          │
│    │        │      │郵局金融卡至新竹市香山區│          │
│    │        │      │香村里元培街三百八十一號│          │
│    │        │      │ＯＫ便利商店內依指示操作│          │
│    │        │      │郵局自動櫃員機轉帳而不自│          │
│    │        │      │知。                    │          │
└──┴────┴───┴────────────┴─────┘


司法院資訊處製作；財團法人民間司法改革基金會備份。
